臺灣臺南地方法院刑事判決　　　　　　　99年度訴字第1166號
公　訴　人　臺灣臺南地方法院檢察署檢察官
被　　　告　羅仁祥
　　　　　　　　 （現於法務部矯正署高雄監獄執行中）
指定辯護人　本院公設辯護人余訓格
上列被告因違反毒品危害防制條例案件，經檢察官提起公訴（99
年度營偵字第1048號、99年度營毒偵字第301號），本院判決如
下：
    主  文
羅仁祥販賣第一級毒品，累犯，處有期徒刑拾伍年肆月，扣案之
第一級毒品海洛因拾貳小包（驗餘合計淨重為貳點柒貳公克）、
第二級毒品甲基安非他命包（驗餘合計毛重為拾陸點柒柒公
克），均沒收銷燬之；扣案分裝袋肆拾玖個、電子磅秤壹個，均
沒收。又施用第一級毒品，累犯，處有期徒刑捌月；又施用第二
級毒品，累犯，處有期徒刑肆月。應執行有期徒刑拾伍年拾月，
扣案之第一級毒品海洛因拾貳小包（驗餘合計淨重為貳點柒貳公
克）、第二級毒品甲基安非他命包（驗餘合計毛重為拾陸點
柒柒公克），均沒收銷燬之；扣案分裝袋肆拾玖個、電子磅秤壹
個，均沒收。
    事  實
一、羅仁祥前於民國96年間，因竊盜及過失致死等案件，經臺灣
    高雄地方法院分別判處有期徒刑1年、5月確定，嗣經減刑並
    定應執行刑有期徒刑10月，於97年2月29日縮刑期滿執行完
    畢；又因施用毒品案件，依臺灣高雄地方法院裁定送觀察、
    勒戒後，認無繼續施用毒品之傾向，由臺灣高雄地方法院檢
    察署檢察官於96年7月31日釋放，並以96年度毒偵字第4345
    號為不起訴處分確定。
二、羅仁祥明知海洛因與甲基安非他命分別係毒品危害防制條例
    第2條第2項第1款及同條項第2款所定之第一級毒品與第二級
    毒品，不得非法施用、持有、販賣，復於前揭觀察勒戒處分
    及有期徒刑執行完畢5年內，先基於施用第一級毒品海洛因
    之犯意，於99年6月29日12時許，在高雄市○○區○○路2巷
    49號住處內，將海洛因摻入香菸內點燃吸食煙霧之方式，施
    用海洛因1次；復於同日12時30分許，另基於施用第二級毒
    品甲基安非他命之犯意，在上址以將甲基安非他命燒烤方式
    ，施用甲基安非他命1次。
三、羅仁祥基於販賣第一級、第二級毒品以圖營利之犯意，於99
    年6月29日15時許，在高雄縣旗山鎮○○路某電子遊戲場，
    以新臺幣（下同）5萬元之價格，向真實姓名、年籍不詳綽
    號「大頭仔」之男子，販入第一級毒品海洛因12小包（其中
    5包為粉塊狀，合計淨重2.16公克，驗餘淨重2.15公克，空
    包裝總重1.30公克；其中7包為粉末狀，合計淨重0.58公克
    、驗餘淨重0.57公克，空包裝總重1.68公克）及甲基安非他
    命3包（驗前總毛重36.96公克，包裝塑膠袋總重1.41公克、
    取0.19公克鑑定用罄，驗餘合計毛重36.77公克，驗前純質
    淨重約34.48公克）、電子磅秤1台、分裝袋49個等物，伺機
    將販入上開第一、二級毒品出賣予他人。嗣於同日17時16分
    許，在臺南市○○區○道三號高速公路北向313.7公里處為
    警查獲，並扣得上開海洛因12小包、甲基安非他命3包、電
    子磅秤1台、分裝袋49個及注射針筒1枝。
四、案經內政部警政署國道公路警察局第八警察隊報告及臺灣臺
    南地方法院檢察署檢察官自動檢舉偵查起訴。
    理  由
壹、程序部分
一、搜索程序應屬合法，搜索扣押之海洛因12小包、甲基安非他
    命3包、電子磅秤1台、分裝袋49個，均有證據能力。
  (一)按警察於公共場合或合法進入之場所，合理懷疑其有犯罪之
    嫌疑或有犯罪之虞者，得查證其身分。警察依前條規定，為
    查證人民身分，得採取攔停人、車、船及其他交通工具；得
    令出示身分證明文件；若有明顯事實足認其有攜帶足以傷害
    他人身體之物者，得檢查其身體或所攜帶之物，警察職權行
    使法第6條第1項第1款及第7條第1項第1款、第3款、第4款分
    別定有明文。是依上開規定，在符合一定要件情況下，警察
    在公共場所或合法進入之場所，得對於一定人員查證其身分
    及採取必要措施（如攔停人、車，檢查身體及所攜帶之物）
    。由此可知，警察依法所為之盤查勤務，視其具體情況本即
    包括攔停、查證及檢視或檢查等動作。又警察得以實施盤查
    之基本要求，在於必須具有「導致合理可疑之跡象」之要件
    。而一旦認定符合該盤查之要件，即必須賦予值勤人員一些
    必要之權限，以確保值勤人員之安全，檢視、搜查相對人所
    能立即控制之範圍。是以，警察在合法檢視、搜查後，如發
    現違法事證而具有犯罪嫌疑（如持有管制槍枝、毒品）時，
    依刑事訴訟法第88條、第130條規定，本得加以逮捕及無令
    狀搜索；而刑事訴訟法第133條亦明定可為證據或得沒收之
    物，得扣押之。是所查扣之證物，若符合法定程序所取得之
    證物，自具有證據能力。
  (二)經查，查獲被告之地點乃位於臺南市○○區○道三號高速公
    路北向313.7公里處，係屬公共場所無疑。又本案查獲過程
    ，係警方因被告搭乘之自用小客車行經白河收費站前，未依
    規定任意變換車道，且懷疑上開車輛駕駛人即證人曾成煜酒
    後駕車，因而對上開車輛攔檢盤查。又上開車輛停駛位置比
    警方指示其攔停位置遠，而駕駛人於停車後又有向下俯傾疑
    似藏放東西之姿勢，且下車時神情緊張，故經警方查證駕駛
    人身分證明文件後，自車外車窗檢視車內，發現該車右駕駛
    座排擋桿附近放置一個皮包，經詢問駕駛人及搭乘上開輛副
    駕駛座之被告該皮包為何人所有，駕駛人及被告均聲稱非渠
    等所有，警方因而要求被告下車盤查，被告一下車，警員即
    發現被告座位上有一女用零錢包及幾包以夾鍊袋分裝疑似毒
    品海洛因之白色粉末，遂控制被告行動，附帶搜索已放被告
    座位上之海洛因及排擋桿附近皮包，並因而查獲皮包內之第
    二級毒品甲基安非他命、電子磅秤1台、分裝袋49個等情，
    業據證人即當場查獲被告之警員王誌慶於本院審理中結證明
    確（見本院卷第87頁背面至98頁），且被告亦自承其經警攔
    檢盤查下車時，座位上確有自零錢包散落以夾鏈袋分裝之海
    洛因等情（見本院卷第99頁）。是以本件警方對被告搭乘之
    自小客車、駕駛人及乘客為攔檢盤查之發動及程序，與警察
    職權行使法第6、7條之規定均無違背，應屬合法而未逾越必
    要之程度。且警方於盤查被告之際，於其座位上發現有毒品
    海洛因數包，足認警方有客觀事實懷疑被告為持有毒品之現
    行犯，警方逮捕被告，並為避免證據煙滅所為之附帶搜索及
    附帶扣押，乃法律授權之無令狀搜索及扣押，故警員為上開
    搜索及扣押程序均符合正當法律程序。
  (三)從而，本件警方於查獲過程中，雖未持搜索票而逕行搜索，
    並扣得海洛因12小包、甲基安非他命3包、電子磅秤1台、分
    裝袋49個等物，但警方實施攔檢盤查之程序既符合警察職權
    行使法規定；搜索、扣押程序亦與刑事訴訟法第130條規定
    之「無令狀搜索」之要件相符。準此，警員在上開時、地，
    對被告等人攔檢盤查，且當場扣得毒品等物，要難謂為違法
    。是扣案之海洛因12小包、甲基安非他命3包、電子磅秤1台
    、分裝袋49個，均非由非法搜索所得，均應有證據能力。
二、按法院或檢察官依刑事訴訟法第208條規定囑託醫院、學校
    或其他相當之機關、團體為鑑定時，祇須其以言詞或書面提
    出之鑑定報告，符合刑事訴訟法第206條第1項、第208條所
    規定之形式要件，即具有證據能力，此即屬於刑事訴訟法第
    159條第1項所稱「法律有規定」之特別情形（最高法院96年
    度台上字第6842號判決意旨參照）。承前所述，上開扣案之
    毒品實具有證據能力，則鑑驗上開毒品之卷附法務部調查局
    99年7月21日調科壹字第0923016540號濫用藥物實驗室驗定
    書及內政部警政署刑事警察局99年7月23日刑鑑字第0990093
    203號鑑定書，均係警政署國道公路警察局第八警察隊依檢
    察官事前概括囑託授權送請實施鑑定，視同檢察官囑託而為
    之鑑定報告（法務部92年9月1日法檢字第0920035083號函參
    照），依刑事訴訟法第159條第1項、第198條、第206條規定
    ，該鑑驗書屬傳聞法則之例外，應有證據能力。
三、被告於警詢之供述，有證據能力。
  (一)按被告之自白，非出於強暴、脅迫、利誘、詐欺、疲勞訊問
    、違法羈押或其他不正之方法，且與事實相符者，得為證據
    ，刑事訴訟法第156條第1項定有明文。
  (二)被告及辯護人雖以被告因毒癮發作，急於交保離開，乃依警
    員之意思供述，並非被告真意，而無證據能力云云。查，經
    本院勘驗被告於99年6月29日之警詢錄音光碟顯示，警員為
    被告製作警詢筆錄時，係採一問一答方式詢問被告，口氣平
    和，其間錄音並未中斷，被告回答問題時語句流暢，並無口
    齒不清，語意模糊之情形，且警員亦無要求或指示被告應如
    何供述之情形，被告之警詢筆錄均係被告於警詢時之陳述摘
    錄要旨製作，與被告之陳述意旨均相符合，此經本院勘驗被
    告警詢錄音紀錄無訛（見本院卷第43頁背面至46頁）。又依
    上開時間詢問被告製作筆錄之警員曾博義到庭結證稱，被告
    當時並無毒癮發作之情等語（見本院卷第85頁背面）。再徵
    之被告於當日檢察官偵訊時，所供內容亦核與警詢所述相符
    ，足見被告於警詢所述，顯係出於自由意志而為陳述，自具
    有證據能力。
四、按被告以外之人於審判外之陳述，雖不符前四條之規定，而
    經當事人於審判程式同意作為證據，法院審酌該言詞陳述或
    書面陳述作成時之情況，認為適當者，亦得為證據；當事人
    、代理人或辯護人於法院調查證據時，知有第159條第1項不
    得為證據之情形，而未於言詞辯論終結前聲明異議者，視為
    有前項之同意，刑事訴訟法第159條之5定有明文。除查上開
    供述證據外，其餘本判決所引用之供述證據，被告及其辯護
    人於準備程序時均不爭執證據能力，迄至言詞辯論終結前，
    亦未主張有刑事訴訟法第159條第1項不得為證據之情形，本
    院審酌該等證據作成時之情狀，並無違法或不當等情形，認
    為以之作為本案之證據亦屬適當，依上開規定，自具有證據
    能力。另其餘非供述證據亦均經法定程序取得，無不得為證
    據之情形，自均有證據能力。
貳、實體部分
一、被告施用海洛因、甲基安非他命（即事實二部分）
  (一)上開事實二部分，業據被告於本院審理中坦承不諱，且被告
    為警查獲所採集之尿液檢體，經送檢驗結果，分呈嗎啡陽性
    反應（按海洛因係由嗎啡經化學合成而製得，經注射進入人
    體後，因代謝分解成嗎啡，因此施打海洛因後，由尿液中檢
    驗結果仍為嗎啡反應）及安非他命、甲基安非他命陽性，有
    長榮大學99年7月9日出具之確認報告暨採取尿液編號對照表
    各1件（見偵卷第14、15頁）在卷可稽，足見被告自白於上
    開時、地，分別施用第一級、第二級毒品，核與事實相符，
    應可採信。
  (二)又被告前於96年間因施用毒品案件，經送觀察勒戒後，於96
    年7月31日無繼續施用傾向，執行完畢而釋放後，此有臺灣
    高等法院被告前案紀錄表1份附卷可按，是被告於受上揭觀
    察勒戒處分執行完畢並釋放後5年內，再犯本件毒品危害防
    制條例第10條第1項、第2項之罪，依法均應予以追訴。
二、被告意圖販賣而販入海洛因、甲基安非他命部分（即事實三
    部分
  (一)被告於99年6月29日15時許，在高雄縣旗山鎮○○路某電子
    遊戲場，以5萬元之價格，自綽號「大頭仔」之男子處，購
    入海洛因12小包、甲基安非他命3包、電子磅秤1台、分裝袋
    49個等物。繼於同日17時16分許，在臺南市○○區○道三號
    高速公路北向313.7公里處為警查獲，並扣得上開毒品、電
    子磅秤、分裝袋之事實，業據被告於警詢、偵查、審理中均
    供承不諱，核與證人曾成煜、王誌慶、李正德、曾博義證述
    情節大致相符，復有為警查獲之粉塊狀疑似第一級毒品5包
    、粉末狀疑似第一級毒品7包、疑似第二級毒品之白色結晶3
    包、電子磅秤1台、分裝袋49個等物扣案可證。又該疑似第
    一級毒品計12包經送往法務部調查局濫用藥物實驗室鑑定之
    結果，確認均係含有第一級毒品海洛因之成分無疑（其中5
    包為粉塊狀，合計淨重2.16公克，驗餘淨重2.15公克，空包
    裝總重1.30公克；其中7包為粉末狀，合計淨重0.58公克、
    驗餘淨重0.57公克，空包裝總重1.68公克），此有該局99年
    7月21日調科壹字第09923016540號鑑定書1份在卷可稽（見
    偵卷第26頁），而該疑似第二級毒品之白色結晶經送往內政
    部警政署刑事警察局隨機抽取鑑定之結果，則含有第二級毒
    品甲基安非他命成分（驗前總毛重36.96公克，包裝塑膠袋
    總重1.41公克、取0.19公克鑑定用罄，驗餘合計毛重36.77
    公克，驗前純質淨重約34.48公克），此有該署99年7月23日
    刑鑑字第0990093203號鑑定書1份在卷可稽（見偵卷第27頁
    ），此部分事實，堪信為真實。
  (二)被告雖於本院審理中，辯稱上開時、地，向大頭仔購入之毒
    品，係供自己施用，並非意圖販賣而販入云云。惟查，被告
    於警詢時即自白供稱：「因為我今天下午15時許在旗山鎮○
    ○路遊樂場遇到綽號「大頭仔」朋友，他告訴我他在近期之
    內將要入監服刑，手頭上有一些「藥」問我想不想賺錢，他
    可以便宜賣給我，讓我拿去賣賺一手。【我最近也沒有什麼
    工作就想說可賺點錢也好，就以新台幣五萬元講好買下他的
    東西】，雙方說好之後「大頭仔」就拿了一個塑膠袋裝了警
    方扣到的那些東西交給我。…我因為剛剛才拿到手一時之間
    還不知道要拿去賣給誰，【我本來是想說拿到電動遊樂場去
    看能不能賣掉】，因為剛好有事要去嘉義，沒想到半途就被
    警方查到了。…【我是希望能夠有人一次把我所有的東西買
    走，我是想要以6萬元左右一次出清。】」」等語（見警卷
    第2、3頁），被告於上開自白除供述其意圖販賣而販入上開
    毒品乙節外，並詳為供述其預定販賣毒品之地點及價格等情
    ，復於偵查中亦一致自白供稱：「（問：這些東西是你向誰
    購買的？）綽號大頭，是在高雄縣旗山鎮○○路的電子遊戲
    場，用5萬元在今天下午3點多購買。（問：你買這些一級、
    二級毒品是否要販賣他人？）是，但還沒有找到買家。」等
    語（見偵卷第18頁），參酌被告於上開時、地，一次購入海
    洛因達12包，甲基安非他命則驗前總毛重36.96公克、純質
    淨重高達34.48公克，顯超逾被告個人短期施用數量，佐以
    被告除自「大頭仔」處購入上開毒品外，並一併購入販毒秤
    重、分裝所需工具之電子磅秤1台及分裝袋等情，益見被告
    自白係意圖販賣而販入上開毒品，尚非虛妄。再者，臺灣地
    區氣候潮濕，毒品保存不易，價格高昂，為供一己施用，無
    視潮解、質變風險，一次購入大量毒品長期放置，亦有違常
    情；況被告自承其係從事鐵工之工人，於99年6月間並無工
    作等語，業據被告供承在卷，足見被告並無相當資力，卻一
    次購買價格高達5萬元之毒品，綜上事證、物證綜合判斷，
    足證被告確係為意圖販賣而販入上開毒品，藉以伺機販賣以
    牟利。被告翻異前詞，辯稱係供自己施用而購入毒品云云，
    顯係臨訟卸責之詞，不足採信。
  (三)按刑事訴訟法第156條第2項固規定被告之自白，不得作為有
    罪判決之唯一證據，仍應調查其他必要之證據，以察其是否
    與事實相符。其立法旨意乃在防範被告自白之虛擬致與真實
    不符，故對自白在證據上之價值加以限制，明定須藉補強證
    據以擔保其真實性。經查，被告於警詢及偵查中，均坦白承
    認意圖販賣而販入上開毒品，且就預定伺機販賣牟利之地點
    、價格等情亦詳為供述，應認被告之前開自白，其可信度甚
    高，復參酌被告購入毒品數量甚多，且一併購入販毒秤重、
    分裝工具等情況證據，亦足資擔保被告自白之真實性。是綜
    參上開補強證據，應足資證明被告於警詢、偵查中所為之任
    意性自白，應具有相當程度之真實性，而確信被告前述自白
    之犯罪事實確屬真實，堪予採信。
三、綜上所述，被告前揭辯解及辯護人辯護意旨，經查殊無足取
    。本院綜合前開證據之調查結果，並參酌各項情況證據，被
    告自白之上揭犯罪情節核與事實相符。從而，被告施用第一
    級毒、施用第二級毒品、販賣第一級及第二級毒品之犯行，
    事證明確，洵堪認定，應依法論科。
四、論罪科刑
  (一)按海洛因、甲基安非他命分別屬於毒品危害防制條例第2條
    第2項第1款、第2款規定之第一級毒品、第二級毒品，而所
    謂販賣毒品，並不以販入之後，復行賣出為要件，祇須以營
    利為目的，販入或賣出有一於此，其犯罪即屬成立，不以得
    利為必要（最高法院68年台上第606號判例意旨參照）。查
    本案被告既係意圖營利購買而販入，則其雖未及賣出，仍應
    論以販賣第一級及第二級毒品既遂罪。
  (二)核被告如事實二所為，係犯毒品危害防制條例第10條第1項
    之施用第一級毒品罪，及同條第2項之施用第二級毒品罪；
    其如事實三所為，係犯毒品危害防制條例第4條第1項之販賣
    第一級毒品罪，及同條第2項之販賣第二級毒品罪。又被告
    施用海洛因、甲基安非他命前，分別持有海洛因、甲基安非
    他命之低度行為，應分別為施用海洛因、甲基安非他命之高
    度行為所吸收；另其販入海洛因、甲基安非他命後，持有海
    洛因、甲基安非他命之低度行為，應為販賣之高度行為所吸
    收，均不另論罪。被告於事實三所示時、地，基於販賣營利
    之意圖，而以一行為同時販入上開海洛因12包及甲基安非他
    命3包，有一行為而觸犯數罪名之想像競合關係，為想像競
    合犯，應依刑法第55條之規定，從一重之販賣第一級毒品罪
    處斷。再被告所犯上揭施用第一、二級毒品罪及販賣第一級
    毒品三罪間，犯意各別，行為互異，應予分論併罰。
  (三)被告有事實欄所載之有期徒刑執行完畢紀錄，有卷附臺灣高
    等法院被告前案紀錄表可按，其受有期徒刑之執行完畢後，
    五年內故意再犯有期徒刑以上之本案犯罪，均為累犯，除販
    賣第一級毒品法定本刑之死刑及無期徒刑部分，依法不得加
    重外，應各依刑法第47條第1項之規定加重其刑。
  (四)次按刑事審判旨在實現刑罰權之分配的正義，故法院對有罪
    被告之科刑，應符合罪刑相當之原則，使輕重得宜，罰當其
    罪，以契合社會之法律感情，此所以刑法第57條明定科刑時
    應審酌一切情狀，尤應注意該條所列10款事項以為科刑輕重
    之標準，並於同法第59條賦予法院以裁量權，如認犯罪之情
    狀顯可憫恕，認科以最低度刑仍嫌過重者，得酌量減輕其刑
    。立法理由中指出：本條所謂「犯罪之情狀可憫恕」，自係
    指裁判者審酌刑法第57條各款所列事項以及其他一切與犯罪
    有關之情狀之結果，認其犯罪足堪憫恕者而言。又最高法院
    70年度第六次刑事庭會議決議亦表示：刑法第59條規定，犯
    罪之情狀可憫恕者，得酌量減輕其刑，同法第57條規定，科
    刑時應審酌一切情狀，尤應注意左列事項（共10款）為科刑
    重輕之標準，兩條適用上固有區別，惟所謂「犯罪之情狀」
    與「一切情形」云云，並非有截然不同之領域，於裁判上酌
    減其刑時，應就犯罪一切情狀（包括第57條所列舉之10款事
    項），予以全盤考量，審酌其犯罪有無可憫恕之事由（即判
    例所稱有特殊之原因與環境等等，在客觀上足以引起一般同
    情，以及宣告法定低度刑，是否猶嫌過重），以為判斷。故
    適用第五十九條酌量減輕其刑時，並不排除第57條所列舉10
    款事由之審酌，如其程度達於確可憫恕，非不得予以酌減。
    再販賣第一級毒品罪之法定刑為「死刑或無期徒刑；處無期
    徒刑者，得併科新臺幣一千萬元以下罰金」，然同為販賣第
    一級毒品之人，其原因動機不一，犯罪情節未必盡同，或有
    大盤毒梟者，亦有中、小盤之分，甚或僅止於吸毒者友儕間
    為求互通有無之有償轉讓者亦有之，其販賣行為所造成危害
    社會之程度自屬有異，法律科處此類犯罪，所設之法定最低
    本刑卻同為「無期徒刑，得併科新臺幣一千萬元以下罰金」
    ，不可謂不重。於此情形，倘依其情狀處以有期徒刑，即足
    以懲儆，並可達防衛社會之目的者，自非不可依客觀之犯行
    與主觀之惡性二者加以考量其情狀，是否有可憫恕之處，適
    用刑法第59條之規定酌量減輕其刑，期使個案裁判之量刑，
    能斟酌至當，符合比例原則。查被告販賣第一級毒品海洛因
    之犯行，雖於法有違，應予處罰，惟被告販賣海洛及甲基安
    非他命犯行，僅此1次，且販入後即為警查獲，上開毒品尚
    未流入市面，並未獲取任何利益，而其販入毒品數量不多，
    而與大盤、中盤動輒上公斤或上百萬之毒梟有別，是被告之
    惡性及犯罪情節，實與大量走私進口或長期販賣毒品之大盤
    販毒者有別，顯見其本件犯罪之情節尚屬輕微，並考量被告
    本身有施用毒品之惡習，因購買毒品所費不貲，故鋌而走險
    販毒，其本意並非故意危害他人，依被告之上述犯本罪之主
    觀動機背景及客觀情節，其惡性不大且危害社會程度亦非重
    大。本院參酌以上各情，依被告觸犯本件販賣第一級毒品罪
    之具體犯罪情節及其主觀惡性、犯罪環境原因等情狀，認如
    科以本罪最低法定刑即無期徒刑，實情輕法重，客觀上實有
    可憫恕之情，為期符合罪刑相當及刑罰公平比例原則，爰依
    刑法第59條之規定，各予以酌減其刑，並先加（僅加重罰金
    部分）後減之。
  (五)爰審酌被告素行不佳，又前因施用毒品經觀察勒戒後，猶不
    思戒絕革除惡習，再為施用毒品犯行，顯然不知悔改，應予
    非難，且其本身既有施用毒品之習慣，明知毒品對人體有莫
    大之戕害，仍予販賣，危害國民身體健康及社會風氣甚鉅，
    其又正值壯年，猶不思以正當途徑賺取報酬，竟以此非法途
    徑為之，惡性非輕，且犯後否認犯行，卸詞狡辯，惟念被告
    施用毒品所生危害，實以自戕身心健康為主，對於他人生命
    、身體、財產等法益，尚無明顯而重大之實害，另其販賣毒
    品，於販入後即為警查獲，尚未流入市面危害他人，及亦據
    此獲取任何利益，兼衡被告之素行、智識程度、家庭經濟狀
    況及犯後態度等一切情狀，分別量處如主文所示之刑，並定
    其應執行之刑。
  (六)沒收
    (1)按查獲之第一、二級毒品，不問屬於犯人與否，均沒收銷
      燬之，此毒品危害防制條例第18條第1項前段定有明文。
      經查，本件扣案之粉塊狀5包、粉末狀7包，經送法務部調
      查局鑑定後，確均呈海洛因陽性反應（其中分塊狀5包，
      合計淨重2.16公克，驗餘淨重2.15公克，空包裝總重1.30
      公克；其中粉末狀7包，合計淨重0.58公克、驗餘淨重0.5
      7公克，空包裝總重1.68公克），另扣案之白色結晶3包經
      送往內政部警政署刑事警察局隨機鑑定之結果，則含有第
      二級毒品甲基安非他命成分（驗前總毛重36.96公克，包
      裝塑膠袋總重1.4 1公克、取0.19公克鑑定用罄，驗餘合
      計毛重36.77公克，驗前純質淨重約34.48公克），業已如
      前述，是上開物品不問屬於犯人與否，均應依毒品危害防
      制條例第18條第1項前段之規定，宣告沒收並銷燬之。至
      鑑驗所耗損之毒品，既已滅失，自無庸宣告沒收銷燬。至
      盛裝前揭毒品之包裝袋各15個，經送鑑驗結果，雖經與毒
      品分開秤重，然無論以何種方式分離，包裝袋內均有極微
      量之毒品殘留，業經法務部調查局以93年3月19日調科壹
      字第09300113060號函釋在案，故認前揭包裝袋內仍含極
      微量之毒品殘留而無法分離，應併依上開規定沒收銷燬之
      （最高法院94年度台上字第6213號、95年度台上字第3739
      號、95年度台上字第7354號判決及台灣高等法院暨所屬法
      院96年法律座談會第18號決議意旨參照)。
    (2)扣案之分裝袋49個、電子磅秤1個，均為被告所有供販毒
      所用之物，應依毒品危害防制條例第19條第1項規定，併
      諭知沒收。
    (3)至於扣案之注射筒1枝，並非被告上開施用第一級、第二
      級毒品所用之物，且與本案無涉，不為沒收之諭知，併此
      敘明。
據上論斷，應依刑事訴訟法第299條第1項前段，毒品危害防制條
例第10條第1項、第2項、第4條第1項、第2項、第18條第1項前段
、第19條第1項，刑法第11條前段、第47條第1項、第55條、第59
條、第51條第5款，判決如主文。
本案經檢察官王誠到庭執行職務。
中    華    民    國   100    年    6     月    9     日
                  刑事第六庭  審判長法  官    田幸艷
                                    法  官    林臻嫺
                                    法  官    施介元
以上正本證明與原本無異。
如不服本判決應於收受本判後10日內向本院提出上訴書狀，並應
敘述具體理由。其未敘述上訴理由者，應於上訴期間屆滿後20日
內向本院補提理由書狀（均須按他造當事人之人數附繕本）「切
勿逕送上級法院」。
                                    書記官    張尹嫚
中    華    民    國   100    年    6     月    9     日
附錄本案論罪科刑法條：
毒品危害防制條例第4條
製造、運輸、販賣第一級毒品者，處死刑或無期徒刑；處無期徒
刑者，得併科新臺幣 2 千萬元以下罰金。
製造、運輸、販賣第二級毒品者，處無期徒刑或 7 年以上有期
徒刑，得併科新臺幣 1 千萬元以下罰金。
製造、運輸、販賣第三級毒品者，處 5 年以上有期徒刑，得併
科新臺幣 7 百萬元以下罰金。
製造、運輸、販賣第四級毒品者，處 3 年以上 10 年以下有期
徒刑，得併科新臺幣 3 百萬元以下罰金。
製造、運輸、販賣專供製造或施用毒品之器具者，處 1 年以上
7 年以下有期徒刑，得併科新臺幣 1 百萬元以下罰金。
前五項之未遂犯罰之。
毒品危害防制條例第10條
施用第一級毒品者，處 6 月以上 5 年以下有期徒刑。
施用第二級毒品者，處 3 年以下有期徒刑。